【裁判字號】    99,簡上,71
【裁判日期】    990511
【裁判案由】    詐欺
【裁判全文】
臺灣板橋地方法院刑事判決              99年度簡上字第71號
上  訴  人  臺灣板橋地方法院檢察署檢察官
被      告  乙○○
上列上訴人因被告乙○○詐欺案件，不服本院98年度簡字第7429
號，中華民國98年10月14日第一審刑事簡易判決（聲請簡易判決
處刑案號：臺灣板橋地方法院檢察署98年偵字第19940 號），提
起上訴，本院管轄第二審之合議庭判決如下：
    主  文
上訴駁回。
    事實及理由
一、本案經本院審理結果，認第一審以被告乙○○所為係犯刑法
    第30條第1 項前段、第339 條第1 項之幫助詐欺取財罪，判
    處有期徒刑三月，並諭知易科罰金之折算標準為新臺幣一千
    元折算一日，經核其認事用法，均無違誤，量刑亦稱妥適，
    應予維持，第一審判決書除事實及理由欄一部分應更正補充
    為「本件犯罪事實、證據，均引用如附件之檢察官聲請簡易
    判決處刑書之記載，其中證據欄認定被告乙○○本件犯罪事
    實之理由另補充：訊據被告乙○○矢口否認有何幫助詐欺取
    財犯行，辯稱‧‧‧。」等語外，其餘均引用第一審判決書
    記載之事實、證據及理由（如附件）。
二、檢察官依告訴人即被害人甲○○請求之上訴意旨略以：被害
    人因被告之幫助詐欺犯行遭詐騙集團詐騙新臺幣99,000元，
    損失慘重，惟原審未予審酌被告犯後態度不佳及被害人所受
    之損害，僅判處被告有期徒刑三月，量刑過輕，爰請撤銷原
    判決，更為適法之判決等語。
三、按有關刑之量定，乃實體法上賦予法院得為裁量之事項，倘
    原審法院量刑未逾越法律所規定之範圍，又無濫用權限之情
    形，即不得任意指摘為違法。經查，原審認被告並未實際參
    與詐欺犯行，所犯情節較正犯輕微，酌依刑法第30條第2 項
    減輕其刑，經審酌被告將金融帳戶交予他人供犯罪使用，紊
    亂社會正常交易秩序，並使不法之徒藉此輕易於詐騙後取得
    財物，致檢警難以追緝，助長詐騙犯罪風氣，並提高社會大
    眾遭受詐騙損失之風險，及犯後態度等一切情狀，予以論罪
    科刑，其認事用法既無違誤，量刑亦無違反法定刑度，難謂
    不當，檢察官雖依告訴人具狀所請提起上訴，以原審量刑過
    輕，求為撤銷原判決，惟並無再提出任何與本件幫助詐欺取
    財犯罪相關之事證以供本院查究此節，其任意指摘刑之量定
    ，顯無理由，洵非可採。是以本件檢察官提起上訴，為無理
    由，應予駁回。
四、被告經合法傳喚，無正當理由不到庭，爰不待其陳述，逕行
    判決。
據上論斷，應依刑事訴訟法第455 條之1 第1 項、第3 項、第36
8 條、第371 條、第373 條，判決如主文。
本案經檢察官陳豐年到庭執行職務
中    華    民    國    99    年    5     月    11    日
                刑事第十一庭  審判長法  官  張江澤
                                    法  官  劉景宜
                                    法  官  陳海寧
以上正本證明與原本無異。
本判決不得上訴。
                                    書記官  梁宜庭
中    華    民    國    99    年    5     月    17    日
附錄本案論罪科刑法條全文：
刑法第339條：
意圖為自己或第三人不法之所有，以詐術使人將本人或第三人之
物交付者，處五年以下有期徒刑、拘役或科或併科一千元以下罰
金。
以前項方法得財產上不法之利益或使第三人得之者，亦同。
前二項之未遂犯罰之。

司法院資訊處製作；財團法人民間司法改革基金會備份。
